【裁判字號】    91,易,85
【裁判日期】    920520
【裁判案由】    竊盜等
【裁判全文】
臺灣花蓮地方法院刑事判決                            九十一年度易字第八五號
    公  訴  人  臺灣花蓮地方法院檢察署檢察官
    被      告  戊○○
右列被告因竊盜等案件，經檢察官提起公訴（九十年度偵字第二四六六號）及函請併
案審理（台灣士林地方法院檢察署九十一年度偵緝字第六四五號），本院判決如左：
    主  文
戊○○連續於夜間侵入住宅竊盜，處有期徒刑壹年；又意圖為自己不法之所有，以詐
術使人將本人之物交付，處有期徒刑肆月。應執行有期徒刑壹年貳月。
    事  實
一、戊○○基於意圖為自己不法所有之概括犯意，先於民國九十年六月一日中午十二
    時許，在臺北市○○區○○路二段十三號前，以不詳方法，竊得謝宗明所有車號
    ＤＳＪ－一七九號輕型機車，得手後，復隨即至台北市孫中山紀念公園旁之機車
    停放區，以不詳方法，竊取黃智峰所有，平日交予其兄黃國承使用之車號ＵＳＤ
    －六三一號機車車牌一面，並將先前竊得之車號ＤＳＪ－一七九號機車車牌懸掛
    在車號ＵＳＤ－六三一號機車上，而將竊得之ＵＳＤ－六三一號車牌改懸掛在車
    號ＤＳＪ－一七九號輕型機車上，以規避警方查緝，嗣於同日下午二時十五分許
    ，戊○○騎乘上開竊得之機車懸掛竊得之車牌行經台北市○○○路與大龍街口時
    ，為警攔查，發現其無照駕駛及使用他車車牌，乃開單舉發，而經警循線查獲。
    其又承前不法所有之概括犯意，於九十年八月二十一日晚上九時許，在夜間由未
    上鎖之後門侵入其舅母丁○○位於花蓮縣瑞穗鄉○○路○段八五號住宅，竊得其
    表弟乙○○所有上衣及長褲各一件、丁○○所有之機車鑰匙，再以該鑰匙竊走放
    置在門外，丁○○所有之車牌ＨＧＰ─五二八號機車一輛。又其明知無力支付費
    用，竟另基於白吃白喝之不法所有意圖，於同日晚上十一時許，騎乘所竊得丁○○之機車，前往花蓮縣瑞穗鄉○○村○○路○段九十號己○○經營之ＫＴＶ店消
    費，並向己○○表示待回會去提款支付費用，致使己○○誤信其有付帳能力如數
    供應，而騙得餐飲消費新台幣（下同）一千七百元及唱歌利益一千元，其消費完
    畢無錢付款，乃持所竊得表哥丙○○之身分證、華南銀行存款簿、提款卡、印章
    等物（丙○○就戊○○此部分竊盜犯行未提告訴）交付己○○，並搪塞稱：以該
    些物件做抵押，該存款簿內存款是伊的，第二天早上再來付帳等語，己○○不疑
    有詐而予收受。迄至九十年八月二十二日中午，戊○○仍未依約前來付款，己○○查看抵押之證件姓名為丙○○，並非戊○○，始知受騙。
二、案經己○○、乙○○、丁○○訴由花蓮縣警察局鳳林分局報告台灣花蓮地方法院
    檢察署檢察官偵查起訴及函請併案審理。
    理  由
一、右揭犯罪事實，除竊盜車號ＤＳＪ－一七九號輕型機車一輛及車號ＵＳＤ－六三
    一號機車車牌一面之犯行外，其餘部分迭據被告戊○○於警詢及偵審中坦承不諱
    ，核與告訴人乙○○、丁○○於警詢中所指訴遭竊經過、告訴人己○○於警詢中
    所指訴受騙經過相符。證人丙○○於警詢中亦證稱：其不知自己所有華南銀行存
    款簿、提款卡、身分證、印章係何時失竊，被告是其表弟，但平時和被告無往來
    等語。是被告此部分之自白與事實相符，應堪採信。至被告雖辯稱：其所騎乘之
    機車是其在九十年六月多，即為警開罰單前一星期，向陳昌鴻所借，其不知道機
    車車牌如何得來，車牌當時即已掛在該機車上，為警開罰單當時，係其騎機車載
    另外一不知名男子云云。然查：被告於九十年六月一日下午二時十五分許，騎乘
    懸掛ＵＳＤ－六三一號車牌之車號ＤＳＪ－一七九號輕型機車行經台北市大同區
    ○○○路與大龍街口，為警臨檢攔查，發現其無照行駛及使用他車車牌，乃開單
    舉發，並查扣其騎乘之機車及車牌，嗣三個月後，欲將該機車銷毀，始發現該機
    車及車牌均經人報失竊，乃函請刑事組偵辦等情，業據證人即攔檢舉發之警員甲○○證述綦詳，並有台北市政府警察局北市警交大字第ＡＢＵ９２４５３６號舉
    發違反道路交通管理事件通知單一張附卷可稽。而被告於偵查中係辯稱：九十年
    六月一日當時，其人在新竹，去年（指九十年）有在花蓮縣，騎乘一二五ＣＣ之
    重型機車遭警開罰單，去年也有因朋友陳昌鴻載其至新莊，為警攔下，到警局才
    知該車為贓車云云。被告前後所述，互不相同。況謝宗明所有ＤＳＪ－一七九號
    輕型機車，係於九十年六月一日中午十二時許，在臺北市○○區○○路二段十三
    號前遭竊；而黃智峰所有，平日交予其兄黃國承使用車號ＵＳＤ－六三一號機車
    之車牌一面，亦於九十年六月一日下午，在台北市孫中山紀念公園旁之機車停放
    區遭竊，並另懸掛ＤＳＪ－一七九號車牌等情，業據證人謝宗明、黃國承於警詢
    中證述綦詳，並有車輛竊盜、車牌失竊資料個別查詢報表二紙附卷可參，則被告
    焉可能在為警開罰單（九十年六月一日）前一星期，向陳昌鴻借該車騎用。顯見
    被告此部分所辯，為臨訟卸責之詞，不足採信。此外，復有被告至己○○消費之
    估價單一張、告訴人丁○○住處遭竊之現場照片四張及贓證物品認領保管收據三
    張（丁○○、乙○○及丙○○所出具）在卷足稽。本件事證明確，被告犯行堪予
    認定。
二、核被告戊○○所為，係犯刑法第三百二十條第一項竊盜罪、第三百二十一條第一
    項第一款夜間侵入住宅竊盜罪、第三百三十九條第一項詐欺取財罪及第三百三十
    九條第二項詐欺得利罪。被告於夜間侵入丁○○住處，竊取丁○○及乙○○財物
    ，雖所竊取者為兩人之財物，但係侵害一個監督權，不生一行為觸犯處罪名問題
    （最高法院六十二年台上字第四０七號判例可資參照）。被告先後三次竊盜犯行
    （分別為竊盜機車、竊盜車牌及於夜間侵入住宅竊盜），時間緊接，觸犯基本構
    成要件相同之罪，顯係基於概括犯意為之，應依連續犯之規定，從一重之夜間侵
    入住宅竊盜罪處斷，並依法加重其刑。又被告以一行為觸犯詐欺取財罪與詐欺得
    利罪，應依想像競合犯之規定，應從一重詐欺取財罪處斷。其所犯竊盜罪及詐欺
    取財罪，犯意各別，行為互殊，應予分論併罰。檢察官認其所犯加重竊盜罪及詐
    欺取財罪間，有方法、結果之牽連關係，從一重罪處斷云云，容有未洽。爰審酌
    被告犯罪之動機、手段、竊盜之次數、竊得及詐得之財物暨利益，及事後坦承部
    分犯行等一切情狀，量處如主文所示之刑，並定其應執行刑。
據上論斷，應依刑事訴訟法第二百九十九條第一項前段，刑法第五十六條、第三百二
十一條第一項第一款、第三百三十九條第一項、第二項、五十五條、第五十一條第五
款，罰金罰鍰提高標準條例第一條前段，判決如主文。
本案經檢察官李子春到庭執行職務。
中      華      民      國    九十二    年      五      月     二十     日
                              臺灣花蓮地方法院刑事庭
                                  法  官  李  世  華
右正本證明與原本無異。
如對本判決不服，應於送達後十日內，向本院提出上訴狀。（應抄附繕本）告訴人或
被害人如對於本判決不服者，應具備理由請求檢察官上訴，其上訴期間之計算係以檢
察官收受判決正本之日期為準。
                                  法院書記官
中      華      民      國    九十二    年      五      月    二十二    日
附錄本判決論罪之法律條文：
刑法第三百二十一條第一項第一款：
犯竊盜罪而有左列情形之一者，處六月以上五年以下有期徒刑：
一、於夜間侵入住宅或有人居住之建築物、船艦或隱匿其內而犯之者。
二、毀越門扇、牆垣或其他安全設備而犯之者。
三、攜帶兇器而犯之者。
四、結夥三人以上而犯之者。
五、乘火災、水災或其他災害之際而犯之者。
六、在車站或埠頭而犯之者。
前項之未遂犯罰之。
刑法第三百三十九條第一項、第二項：
意圖為自己或第三人不法之所有，以詐術使人將本人或第三人之物交付者，處五年以
下有期徒刑、拘役或科或併科一千元以下罰金。
以前項方法得財產上不法之利益或使第三人得之者亦同。


司法院資訊處製作；財團法人民間司法改革基金會備份。
